# 关于与记账本位币不同的长期股权投资

提问人：小蛋烘糕 时间：2022-10-19 13:51:58
请问一下，如果一家香港公司的记账本位币是人民币，但是用美金投资了一家内地的全资子公司，对于香港公司来说，这笔美金的投资是不是应该按照投资时点折算成人民币？对于香港公司的单体报表来说，这笔投资在期末的时候不需要进行外币重估了？由于成本法的长期股权投资属于非货币性项目，是么？

回答人：chenyiwei
1 、按投资时点汇率进行投资成本的初始计量。
2 、长期股权投资属于外币非货币性项目，期末无需重新进行汇兑损益调整。